【裁判字號】    89,上訴,1397
【裁判日期】    890518
【裁判案由】    懲治走私條例等
【裁判全文】
臺灣高等法院刑事判決                  八十九年度上訴字第一三九七號
    上  訴  人
    即  被  告  甲○○
右上訴人，因違反懲治走私條例等案件，不服臺灣士林地方法院八十九年度訴緝字第
四號，中華民國八十九年三月七日第一審判決（起訴案號：臺灣士林地方法院檢察署
八十七年度偵字第九八一五號）提起上訴，本院判決如左：
    主    文
原判決撤銷。
甲○○運送私運管制物品進口逾公告數額之走私物品，處有期徒刑柒月。扣案大衛杜
夫牌洋菸貳萬伍仟包均沒收。
    事    實
一、甲○○曾於八十四年間因違反台灣省內菸酒專賣暫行條例，經本院判處拘役四十
    日，如易科罰金，以三百元折算一日，緩刑三年，嗣經撤銷緩刑，於八十八年十
    二月二十二日易科罰金執行完畢。又於八十四年間因違反懲治走私條例，經本院
    判處有期徒刑五月（目前仍執行中），仍不知悔改，於八十七年十月十三日明知
    林三郎（另案已結）出售未貼專賣憑證之洋菸「大衛杜夫」一百箱，計二千五百
    條（即二萬五千包）菸類，完稅價格為新台幣（下同）六十二萬九千三百七十三
    元，為逾公告數額之走私物品，猶同意以每條新台幣（以下同）三百元之代價販
    入，雙方約定於翌日下午一時許，在台北市內湖區○○○路加油站前交貨，甲○
    ○先付款十五萬元給林三郎，林三郎依約給甲○○所欲購買一百箱（每箱二十五
    條，計二萬五千包），雙方約定其餘價款於洋菸出售完畢後，再向甲○○取款。
    嗣甲○○取得該批走私洋煙後，即駕ＡＹ－二四六七號自用小貨車載往台北縣三
    重市，尋找買主時，於當日下午一時十三分許，行經台北市○道○號○路南向士
    林交流道時為警查獲，扣得走私未貼專賣憑證之「大衛杜夫」洋菸一百箱（計二
    千五百條，即二萬五千包）。
二、 案經內政部警政署國道公路警察局第一警察隊移送臺灣士林地方法院檢察署檢
     察官偵查起訴。
     理    由
一、訊據被告甲○○，僅坦承向林三郎購買十箱，共二十五條二千五百包之未貼專賣
    憑證之洋菸「大衛杜夫」，並交付現金十五萬元予林三郎，惟否認知悉林三郎將
    多餘之洋菸放置其車內，並否認知悉該批洋菸未貼專賣憑證，辯稱：其中七萬五
    千元，係清償之前欠林三郎的錢，其餘七萬五千元才是付此批菸錢，伊未點貨，
    將車開走之後，林三郎才在半途中，以電話聯絡告知數量，表示等被告出售完畢
    才付款，但被告不同意並請求傳訊證人林三郎云云。經查：被告於警訊中即供陳
    ，「我帶新台幣拾伍萬元欲購伍佰條香煙，而阿財裝貨時加貳仟條香煙並告知我
    餘款等我香煙賣光後到我家收取。我以每條佰元向阿財購得，可以每條佰伍
    拾元賣予檳榔攤、雜貨店、便利商店賺取差額。」（偵查卷第八頁），於檢察官
    偵訊中亦供稱：「他硬推過來，我也不知道。我只給他十五萬元，他硬要我收下
    全部，叫我餘款，以後再給他。」（偵查第十七頁反面）阿財即林三郎」（偵卷
    第二十七頁反頁）參以洋菸二千條數量甚多，體積甚大，果非被告同意，林三郎
    如何能將之裝於被告之小貨車上，又將來出售之價金被告又如何與林三郎結算？
    （以買入之三百元或賣出之三百五十元計算？）在在顯示被告所辯與事實不符，
    故本案應係被告起先雖僅擬購五百條十五萬元之未稅洋菸，惟經林三郎促銷，並
    許以餘款出售後付款後隨即同意全部買下，而載運上開走私未稅洋菸前往販售甚
    明，是其所辯僅買十箱（二百五十條）或五百條云云，均屬事後諉責之詞，不足
    採信。再證人林三郎於偵查中及原審已多次到庭供稱僅販賣十箱給被告甲○○云
    云，核屬事後迴護被告之詞，應不足採信，是其請求再傳訊證人林三郎經核亦無
    必要，併此明。而扣案之洋菸經送財政部基隆關稅局鑑定結果，其完稅價格為
    六十二萬九千三百七十三元，此有該局八十七年十一月十八日基普緝字第八七一
    一０三一七號函在卷可佐，已逾管制進口之公告數額，且被告曾違反台灣省內菸
    酒專賣暫行條例，並經本院判刑確定，已如前述，竟稱不知是未稅洋菸，已難認
    與經驗法則相當，又於審理中改稱只買二千五百包，為七萬五千元云云，顯係已
    知懲治走私條例以一次私運洋菸，其總額由海關照緝獲時之完稅價格計算，超過
    十萬元，始構成犯罪，而意圖推卸其罪責，故其所辯，自均無足採。此外，復有
    扣押物品表一紙在卷可查，被告犯行洵堪認定，應依法論科。
二、按行政院七十九年三月三十日公告修正，並於同年四月一日起實施之「懲治走私
    條例公告管制物品項目及其數額」丙項規定，一次私運洋菸，其總額由海關照緝
    獲時之完稅價格計算，超過新台幣十萬元者，為管制進口物品。查本件被告購入
    洋菸之行為雖未達銷售階段，而有運送之事實，而上開扣案之未貼專賣憑證洋菸
    於緝獲時之完稅價格已逾管制數額，即屬走私進口之物品，則被告所為，係犯懲
    治走私條例第三條第一項之運送走私物品罪及台灣省內菸酒專賣暫行條例第三十
    七條第五款之販賣未貼專賣憑證之菸類罪；被告所犯二罪間，有方法結果之牽連
    關係，為牽連犯，應從一較重之運送走私物品罪論處。原審予以依法論科固非無
    見，惟原判決認定被告僅購買五百條未稅洋菸，林三郎另外再加二千條請被告甲
    ○○出售云云核與事實不符，該一百箱二千五百條均為被告所販入，僅另二千條
    之付款係在出售後由林三郎前往被告家中取款。是原判決認定事實自有錯誤，上
    訴人上訴否認犯罪，雖無足採，惟原判決有上述之違誤，自應由本院將原判決撤
    銷改判。爰審酌被告犯罪之動機、目的、手段、生活狀況、智識程度、犯罪所生
    之損害、犯罪之情節及其犯罪後猶飾詞矯卸之態度及曾有同一前科猶再犯等一切
    情狀，量處如主文第二項所示之刑。
    至為警扣得之洋煙，乃未貼專賣憑證之煙類，應依台灣省內菸酒專賣暫行條例第
    四十條第一款宣告沒收。
據上論斷，應依刑事訴訟法第三百六十九條第一項前段、第三百六十四條、第二百九
九條第一項前段，懲治走私條例第三條第一項、第十一條、台灣省內菸酒專賣暫行條
例第三十七條第五款、第四十條第一款，刑法第五十五條，罰金罰鍰提高標準條例第
一條前段，判決如主文。
中      華      民      國    八十九    年      五      月     十八     日
                              臺灣高等法院刑事第十庭
                                  審判長法  官  蔡  長  溪
                                        法  官  楊  貴  志
                                        法  官  溫  耀  源
右正本證明與原本無異。
如不服本判決應於收受送達後十日內向本院提出上訴書狀，其未敘述上訴之理由者並
得於提起上訴後十日內向本院補提理由書（均須按他造當事人之人數附繕本）。
                                        書記官  陳  明  琴
中      華      民      國    八十九    年      五      月     十九     日
附錄：本案論罪科刑法條全文
懲治走私條例第三條
運送、銷售或藏匿前條第一項之走私物品者，處五年以下有期徒刑、拘役或科或併科
新臺幣九萬元以下罰金。
以犯前項之罪為常業者，處一年以上七年以下有期徒刑，得併科新臺幣二十萬元以下
罰金。
第一項之未遂犯罰之。


司法院資訊處製作；財團法人民間司法改革基金會備份。
